臺灣高等法院臺中分院刑事判決　　　　　　　民國九十一年度上易字第一九一二號
　　上　訴　人
　　即　被　告　丙○○
　　　　　　　　丁○○
右上訴人等因傷害等案件，不服臺灣台中地方法院中華民國九十一年九月二日第一審
判決（民國九十一年度易字第一三二八號，臺灣台中地方法院檢察署民國九十年度偵
字第二一七七三號），提起上訴，本院判決如左：
    主      文
上訴駁回。
丙○○、丁○○均緩刑貳年。
    事      實
一、丙○○與丁○○倆為夫妻，因自民國（下同）八十三年六月至九十年四月間積欠
    育仁藝術林園社區大樓（以下簡稱育仁社區）管理費新臺幣（下同）十五萬三千
    一百五十六元未繳，育仁社區管理委員會主任委員乙○○（被訴傷害部分業經檢
    察官為不起訴之處分，並經再議駁回確定）遂依住戶決議，將該欠款交管理公司
    訴請強制執行，引致丙○○及丁○○夫妻之不滿，丙○○即以電話聯絡乙○○討
    論管理費用處理問題，嗣於九十年七月十七日下午六時五十分許，丙○○與乙○○二人先在育仁社區中庭談判，因雙方意見不合發生口角爭吵，後丁○○下樓見
    狀，即與乙○○理論，丁○○乃以上開管理費用及社區管理、維修等諸問題質疑
    乙○○何以只是針對渠夫妻二人先行處理，認乙○○處理有失公平，繼而口角爭
    執，丁○○一時氣憤認其權益未受重視，乃對乙○○大聲指責，乙○○遂拿出預
    藏之錄音機，告知丙○○及丁○○別亂說話，丁○○見狀上前欲搶取該錄音帶，
    丙○○心中更是不滿，詎丙○○與丁○○二人竟共同基於普通傷害之犯意聯絡，
    聯合以徒手之方式毆擊乙○○臉部，並將乙○○壓倒在地，使乙○○因而受有鼻
    部撕裂傷、右側第四蹠骨骨折、鼻骨骨折等之傷害，後因樓上住戶及訪客陳豐誠
    、陳秀蘭、陳秀美（三人被訴傷害部分均經檢察官為不起訴之處分，並經再議駁
    回確定）等人聽聞樓下吵鬧聲，見狀即下樓制止雙方繼續發生衝突以避免造成更
    大之事端。
二、案經乙○○訴由臺中市警察局第二分局報請臺灣臺中地方法院檢察署檢察官偵查
    起訴。
    理      由
一、訊據上訴人即被告丙○○、丁○○二人於警、偵訊中原審法院及本院審理時固均
    不否認有於上揭時、地因社區管理費繳費及社區大樓維修、管理等問題與大樓主
    委乙○○發生口角爭執之事實，惟均矢口否認有何傷害對方身體之故意及行為，
    被告丙○○辯稱：是乙○○先出手打伊太太丁○○，伊便上前阻止，與乙○○發
    生肢體衝突，在旁陳豐誠一同加入出手打毆打及掐住伊脖子，並在信箱旁拿出木
    棍毆擊伊及丁○○，陳秀蘭及陳秀美二亦一同下來打伊，本件是六個人打架，是
    他們四人打伊等二人，而且伊與其太太都有受傷，渠二人所受的傷是全身性的傷
    ，本案是渠夫妻二人被四個人毆打，為何會變成渠夫妻二人毆打一人云云；另被
    告丁○○則辯稱：是乙○○先推伊一把，對方先動手打伊，伊先生過來勸架，是
    渠夫妻二人先告乙○○、陳豐誠、陳秀蘭、陳秀美等四人，為何會變成渠夫妻二
    人為被告，伊沒有打人云云。惟查：右揭被告二人共同毆打乙○○之犯罪事實，
    業據告訴人乙○○於警、偵訊中及原審法院審理時到庭指訴綦詳，並經證人陳豐
    誠、陳秀蘭及陳秀美三人於同院審理時結證屬實，復有診斷書證明書（看急診日
    期為九十年七月十七日）一紙附卷可憑，是告訴人乙○○對被告二人所為普通傷
    害之指訴尚非無稽。次查被告二人因欠繳管理費，經育仁社區管委會聲請法院強
    制執行及被告丙○○邀告訴人乙○○至育仁社區中庭談判乙情，為被告丙○○所
    自陳（詳見九十年七月二十九日警訊筆錄），復有乙○○所提出育仁藝術林園管
    理費欠繳住戶催繳進度明細表附卷可稽，堪信屬實，則本件告訴人乙○○是被動
    受邀，並事先備妥錄音機錄音，又係因催繳管理費之事件而與被告發生爭執，衡
    諸常情告訴人乙○○實無先動手尋隙並先傷害被告丁○○之必要與動機，且告訴
    人乙○○嗣後確遭毆打倒在地上，經證人陳豐誠及陳秀美、陳秀蘭等人前往拉開
    之事實，亦據證人陳豐誠、陳秀美及陳秀蘭結證明確，又證人陳豐誠、陳秀美、
    陳秀蘭等人與被告二人素無恩怨，亦與告訴人乙○○無親友關係，豈有毆打及攀
    誣被告二人之理，被告二人上開所辯均係事後卸責之詞，均不足採。事證明確，
    被告二人普通傷害之犯行洵堪認定。其等聲請傳喚證謝幸初、許中成、陳巧雲、
    周士萍及向私立中國醫藥學院調閱渠等驗傷證明及照片等。查上訴人等之驗傷證
    明及照片無非在證明其等曾有受傷之事實，核與告訴人之受毆打兩不相涉，本院
    認均無必要，併此敘明。
二、核上訴即被告二人傷害乙○○之身體，所為均係犯刑法第二百七十七條第一項之
    普通傷害罪。又被告二人就上開普通傷害之犯行，有犯意聯絡及行為分擔，為共
    同正犯。原判決因依刑法第二十八條、第二百七十七條第一項、第四十一條第一
    項前段，罰金罰鍰提高標準條例第一條前段第二條，審酌被告二人之平日素行尚
    屬良好、犯罪之動機、目的均僅因住戶間之管理費用繳費細故出手傷人、手段、
    被害人所受傷害程度、所生危害及被告二人犯罪後未能坦承犯行態度非屬良好與
    仍未與告訴人達成和解賠償損害等一切情狀，依序分別量處拘役五十日、四十日
    ，並均諭知易科罰金之折算標準，以示懲儆。其認事用法及量刑均無不當，上訴
    人等上訴意旨，仍執前詞指摘原判決不當，非有理由，應予駁回。第查上訴人等
    即被告二人前均未曾受有期徒刑以上刑之宣告，有臺灣高等法院被告全國前科紀
    錄表在卷為稽，其等經受此刑之宣告應知所警惕而無再犯之虞，本院認所宣告之
    刑均以暫不執行為適當，均予緩刑貳年之諭知俾啟自新。
三、據上論斷，應依刑事訴訟法第三百六十八條、刑法第七十四條第一款，判決如主
    文。
本案經檢察官甲○○到庭執行職務。
中      華      民      國      九十一  年      十一    月      十三    日
                                臺灣高等法院臺中分院刑事第六庭
                                      審判長法  官  李  文  雄
                                            法　官　陳  秀  
                                            法  官　陳　嘉　雄
右正本證明與原本無異。
不得上訴。
                                            書記官  陳  信  和
中      華      民      國      九十一  年      十一    月      十四    日
                                                                        Ａ
